臺灣新竹地方法院刑事判決　　　　　　　 94年度訴字第480號
公　訴　人　臺灣新竹地方法院檢察署檢察官
被　　　告　甲○○　男　45歲.
　　　　　　　　　　巷42弄1.
上列被告因違反毒品危害防制條例案件，經檢察官提起公訴（93
年度毒偵字第1478號），本院依簡式審判程序判決如下：
    主  文
甲○○施用第一級毒品，累犯，處有期徒刑捌月。又施用第二級
毒品，累犯，處有期徒刑伍月。應執行有期徒刑壹年。
    事  實
一、甲○○前曾於民國80年間因違反肅清煙毒條例案件，經本院
    於80年12月31日以80年度訴字第1012號判處有期徒刑4 年，
    因臺灣高等法院於81年4 月16日以81年度上訴字第1436號駁
    回上訴因而確定，自81年4 月16日開始執行，於83年5 月3
    日假釋出監，刑期本應至84年12月1 日期滿，惟因於假釋期
    間，復於83年間因違反肅清煙毒條例案件，經本院於83年10
    月12日以83年度訴字第901 號判處有期徒刑4 年6 月，因臺
    灣高等法院於84年1 月4 日以83年度上訴字第7476號駁回上
    訴因而確定，而前揭案件之假釋遂經撤銷，應執行殘刑1 年
    6 月28日，嗣上揭殘刑1 年6 月28日及違反肅清煙毒條例案
    件經判處有期徒刑4 年6 月等二部分接續執行，自84年8 月
    6 日開始執行，於87年10月6 日假釋出監，刑期本應至90年
    7 月8 日期滿，惟因其於假釋期間之89年間復因施用毒品，
    經本院裁定送勒戒處所觀察、勒戒，及於89年間因犯竊盜罪
    ，經本院於89年9 月29日以89年度易字第1008號判處有期徒
    刑3 月，經臺灣高等法院於89年11月28日以89年度上易字第
    3936號判決上訴駁回因而確定，前揭假釋即因此以違反保護
    管束期間應遵守事項情節重大，遂經撤銷，應執行殘刑2 年
    9 月2 日，嗣上揭殘刑2 年9 月2 日及犯竊盜罪經判處有期
    徒刑3 月等二部分接續執行，自91年1 月23日開始執行，於
    93年10月26日縮刑執行完畢。
二、甲○○又前曾於89年間因施用毒品案件，經臺灣新竹地方法
    院檢察署檢察官聲請，而經本院於90年1 月15日以90年度毒
    聲字第50號裁定送勒戒處所觀察、勒戒，旋因觀察勒戒後，
    因認有繼續施用毒品傾向，經臺灣新竹地方法院檢察署檢察
    官聲請，而經本院於90年7 月24日以90年度毒聲字第1179號
    裁定令入戒治處所施以強制戒治1 年，嗣因執行屆滿3 月且
    成效評定合格，復經臺灣新竹地方法院檢察署檢察官聲請，
    而經本院於90年12月21日以90年度毒聲字第1876號裁定停止
    戒治，所餘戒治期間交付保護管束，並於91年1 月23日出所
    ，保護管束期間至91年7 月15日屆滿，未經撤銷保護管束，
    視為強制戒治期滿，復經臺灣新竹地方法院檢察署檢察官於
    91年7 月15日以91年度戒毒偵字第86號為不起訴處分確定。
三、惟甲○○猶不知悔改，於前開強制戒治執行完畢後5 年內，
    基於施用第一級毒品海洛因之犯意，於93年12月1 日前1 、
    2 日間某時許，在其友人黃毅忠位於新竹市○○街76巷18號
    3 樓之住處，以將第一級毒品海洛因摻入香菸中吸食之方式
    ，施用第一級毒品海洛因1 次。又另行起意，並基於施用第
    二級毒品安非他命之犯意，於93年12月1 日前1 、2 日間某
    時許，在上揭地點，以將安非他命放入玻璃球內用火燒烤，
    讓其溶化起煙霧，再吸食所產生之煙霧之方式，施用第二級
    毒品安非他命1 次。嗣於93年12月1 日17時許，在新竹市○
    ○路與西大路口，為警查獲和甲○○同車之黃毅忠持有第一
    級毒品海洛因及注射針筒等物，因而將甲○○帶回警局，嗣
    將其親採封緘之尿液送驗結果呈嗎啡陽性反應及甲基安非他
    命陽性反應，因而循線查悉上情。
四、案經新竹市警察局第一分局報請臺灣新竹地方法院檢察署檢
    察官偵查起訴。
    理  由
一、本件被告甲○○所犯為毒品危害防制條例第10條第1 項之施
    用第一級毒品罪及同條第2 項之施用第二級毒品罪，均非死
    刑、無期徒刑、最輕本刑為3 年以上有期徒刑之罪，或高等
    法院管轄第一審之案件，被告於本院準備程序進行中，就被
    訴事實為有罪之陳述，經本院合議庭認合於新修正刑事訴訟
    法第273 條之1 第1 項之規定，裁定進行簡式審判程序，合
    先敘明。
二、訊據被告甲○○對於右揭時地，以如事實欄所述方式，分別
    施用第一級毒品海洛因及施用第二級毒品安非他命等情均坦
    承不諱，且被告於上揭時地為警帶回警局後所採集之尿液經
    送驗結果，確呈嗎啡陽性反應及甲基安非他命陽性反應等情
    ，有新竹市警察局辦理煙毒、麻醉藥品案尿液送驗受檢人真
    實姓名姓名代號對照表及憲兵司令部刑事鑑識中心94年5 月
    11日（94）安鑑字第00957 號鑑驗通知書各1 份在卷足稽，
    足見被告所為前開自白，確與事實相符而堪採信。再者，被
    告前曾於89年間因施用毒品案件，經臺灣新竹地方法院檢察
    署檢察官聲請，而經本院於90年1 月15日以90年度毒聲字第
    50號裁定送勒戒處所觀察、勒戒，旋因觀察勒戒後，因認有
    繼續施用毒品傾向，經臺灣新竹地方法院檢察署檢察官聲請
    ，而經本院於90年7 月24日以90年度毒聲字第1179號裁定令
    入戒治處所施以強制戒治1 年，嗣因執行屆滿3 月且成效評
    定合格，復經臺灣新竹地方法院檢察署檢察官聲請，而經本
    院於90年12月21日以90年度毒聲字第1876號裁定停止戒治，
    所餘戒治期間交付保護管束，並於91年1 月23日出所，保護
    管束期間至91年7 月15日屆滿，未經撤銷保護管束，視為強
    制戒治期滿，復經臺灣新竹地方法院檢察署檢察官於91年7
    月15日以91年度戒毒偵字第86號為不起訴處分確定等情，亦
    有臺灣新竹地方法院檢察署刑案資料查註紀錄表、全國施用
    毒品案件紀錄表、受觀察勒戒人毒品及前科紀錄簡列表、法
    務部全國檢察官線上查詢刑案人犯在監所最新資料表、臺灣
    新竹地方法院檢察署91年度戒毒偵字第86號不起訴處分書及
    臺灣高等法院被告全國前案紀錄表各1 份等在卷足憑。綜上
    ，本案事證已臻明確，被告於前案強制戒治處分執行完畢5
    年內再犯施用第一級毒品海洛因及施用第二級毒品安非他命
    之犯行洵堪認定，應予依法論科。
三、按海洛因及安非他命分屬毒品危害防制條例第2 條第2 項第
    1 款所列之第一級毒品及第2 款所列之第二級毒品，核被告
    甲○○所為，係分別犯毒品危害防制條例第10條第1 項之施
    用第一級毒品罪及同條例第10條第2 項之施用第二級毒品罪
    。至其持有第一級毒品海洛因、第二級毒品安非他命後，分
    別進而施用，其持有第一級毒品及第二級毒品之低度行為，
    應分別為施用之高度行為所吸收，爰不另論其持有第一級毒
    品及第二級毒品罪。又其所犯前開二罪，罪名不同，犯意各
    別，行為互殊，應予分論併罰。又被告前曾於80年間因違反
    肅清煙毒條例案件，經本院於80年12月31日以80年度訴字第
    1012號判處有期徒刑4 年，因臺灣高等法院於81年4 月16日
    以81年度上訴字第1436號駁回上訴因而確定，自81年4 月16
    日開始執行，於83年5 月3 日假釋出監，刑期本應至84年12
    月1 日期滿，惟因於假釋期間，復於83年間因違反肅清煙毒
    條例案件，經本院於83年10月12日以83年度訴字第901 號判
    處有期徒刑4 年6 月，因臺灣高等法院於84年1 月4 日以83
    年度上訴字第7476號駁回上訴因而確定，而前揭案件之假釋
    遂經撤銷，應執行殘刑1 年6 月28日，嗣上揭殘刑1 年6 月
    28日及違反肅清煙毒條例案件經判處有期徒刑4 年6 月等二
    部分接續執行，自84年8 月6 日開始執行，於87年10月6 日
    假釋出監，刑期本應至90年7 月8 日期滿，惟因其於假釋期
    間之89年間復因施用毒品，經本院裁定送勒戒處所觀察、勒
    戒，及於89年間因犯竊盜罪，經本院於89年9 月29日以89年
    度易字第1008號判處有期徒刑3 月，經臺灣高等法院於89年
    11月28日以89年度上易字第3936號判決上訴駁回因而確定，
    前揭假釋即因此以違反保護管束期間應遵守事項情節重大，
    遂經撤銷，應執行殘刑2 年9 月2 日，嗣上揭殘刑2 年9 月
    2 日及犯竊盜罪經判處有期徒刑3 月等二部分接續執行，自
    91年1 月23日開始執行，於93年10月26日縮刑執行完畢等情
    ，有臺灣新竹地方法院檢察署刑案資料查註紀錄表、全國施
    用毒品案件紀錄表、受觀察勒戒人毒品及前科紀錄簡列表、
    法務部全國檢察官線上查詢刑案人犯在監所最新資料表、臺
    灣新竹地方法院檢察署檢察官91年度戒毒偵字第86號不起訴
    處分書及臺灣高等法院被告全國前案紀錄表各1 份在卷足參
    ，其於5 年以內再犯本件有期徒刑以上之罪，為累犯，應依
    刑法第47條規定加重其刑。爰審酌被告曾因施用毒品而歷經
    1 次觀察、勒戒及1 次強制戒治，猶不知悔悟，卻再犯本案
    ，顯然自制力薄弱，本案施用毒品時間長短、次數、犯罪手
    段、情節、所生危害，及被告所為係戕害自身身心健康，犯
    後尚能坦承犯行，態度良好等一切情狀，分別量處如主文所
    示之刑，並定應執行刑，以資懲儆。扣案之第一級毒品海洛
    因及注視針筒均為同案被查獲人黃毅忠所有等情，業據被告
    供述在卷，且為同案被查獲人黃毅忠於警詢時供述甚明，應
    認與被告所犯前述施用第一級毒品海洛因之犯行無關，爰不
    予以宣告沒收之。
據上論斷，應依刑事訴訟法第273 條之1 第1 項、第299 條第1
項前段，毒品危害防制條例第10條第1 項、第2 項，刑法第11條
前段、第47條、第51條第5 款，判決如主文。
本案經檢察官林忠義到庭執行職務。
中　　華　　民　　國　　94　　年　　6 　　月　　30　　日
                  刑事第五庭    法　官　楊惠芬
以上正本證明與原本無異。
如不服本判決，應於判決送達後10日內向本院提出上訴狀 (應附
繕本 )，上訴於臺灣高等法院。
中　　華　　民　　國　　94　　年　　6 　　月　　30　　日
                                書記官  汪淑菁
附錄本案論罪科刑法條：
毒品危害防制條例第10條第1 項、第2 項：
施用第一級毒品者，處6 月以上5 年以下有期徒刑。
施用第二級毒品者，處3 年以下有期徒刑。
